宣示判決筆錄
原      告  良京實業股份有限公司

法定代理人  平川秀一郎

訴訟代理人  張思婷  
被      告  劉國新  
上列當事人間110年度中小字第1667號請求給付簽帳卡消費款事
件，於中華民國110年8月11日上午10時20分整在臺灣臺中地方法
院臺中簡易庭宣示判決，出席職員如下：
    法      官  林筱涵
    書  記  官  張峻偉
朗讀案由。
法官朗讀主文宣示判決如下：
    主    文
被告應給付原告新臺幣陸萬捌仟參佰零壹元，及其中新臺幣陸萬
壹仟貳佰捌拾參元自民國九十五年四月二十二日起至民國一○四
年八月三十一日止，按週年利率百分之二十計算之利息，暨自民
國一○四年九月一日起至清償日止，按週年利率百分之十五計算
之利息，暨違約金新臺幣壹仟貳佰元。
訴訟費用新臺幣壹仟元由被告負擔。
本判決得假執行。
    事實及理由之要領
一原告主張：被告前向訴外人渣打國際商業銀行股份有限公司（
  下稱渣打銀行）申請信用卡使用，並訂有信用卡使用契約及申
  請餘額代償服務，被告得持原告所核發之信用卡向特約商店消
  費及預借現金，但應於每月當期繳款截止日前繳納消費款及所
  預借之現金，或繳納最低應繳金額，並依年息20％計算循環信
  用利息；另若申請餘額代償服務並獲核准時，以動支信用額度
  方式代償持卡人指定之款項，且得將代償之金額計入循環信用
  本金，按循環信用利率計付利息。倘未於當期繳款期限前繳付
  最低付款額或遲誤繳款期限者，除循環信用利息外，另依金融
  監督管理委會銀行局金管銀票字第10040000140 號令，收取3
  期分別為新臺幣（下同）300 元、400 元、500 元之違約金。
  詎被告迄至民國95年4月21日止，共積欠68,301元，其中本金
  為61,283元未清償，依約已喪失期限利益，應即清償所有未償
  還之全部款項。嗣渣打銀行於99年8月2日將上開債權讓與原告
  及通知被告，原告並以本件起訴狀繕本之送達再度為債權讓與
  之通知。為此，爰依信用卡契約及債權讓與之法律關係，提起
  本件訴訟，並聲明如主文第一項所示。
二上開原告主張之事實，業據其提出與所述相符之信用卡申請書
  、信用卡合約書、帳務明細、信用卡月結帳目紀錄、債權讓與
  證明書、信用卡月結單、金管銀票字第10040000140號令、公
  告報紙影本為證。被告已於相當時期受合法之通知，而於言詞
  辯論期日不到場，亦未提出準備書狀爭執，依民事訴訟法第43
  6條之23準用第436條第2項適用第280條第3項前段、第1項前段
  之規定，視同自認，是堪信原告所陳上情為真正，本院即採為
  判決之基礎。從而，原告依據信用卡契約及債權讓與之法律關
  係，請求被告給付原告如主文第1項所示之金額，為有理由，
  應予准許。
三訴訟費用負擔及假執行宣告之依據：民事訴訟法第78條、第43
  6 條之19第1項、第436 條之20。
　
民事訴訟法第436 條之24第2 項：
對於本判決之上訴，非以違背法令為理由，不得為之。
如對本判決上訴，須於判決送達後20日內向本院提出上訴狀，並
須表明原判決所違背之法令及其具體內容與依訴訟資料可認為原
判決有違背法令之具體事實之上訴理由（均須按他造當事人之人
數附繕本）
中    華    民    國    110    年     8   月    11    日
                  臺灣臺中地方法院臺中簡易庭
                                  法  官  林筱涵
                                  書記官  張峻偉
以上正本證明與原本無異。
中    華    民    國    110    年     8   月    11    日
                                  書記官  張峻偉